【裁判字號】    95,小上,31
【裁判日期】    950711
【裁判案由】    給付租金
【裁判全文】
臺灣臺北地方法院民事裁定              95年度小上字第31號
上  訴  人  丙○○
                        之2
被上訴人    乙○○
            甲○○
右當事人間請求給付租金事件，上訴人對於中華民國95年1月10
日本院臺北簡易庭94年度店小字第748號第一審小額民事判決提
起上訴，本院裁定如左：
    主      文
上訴駁回。
第二審訴訟費用新台幣壹仟伍佰元由上訴人負擔。
    理      由
一、本件被上訴人於原審起訴請求上訴人應各給付44,000元，合
    計為88,000元，核其訴訟標的金額在100,000元以下，依民
    事訴訟法第436條之8第1項規定，應適用小額訴訟程序，合
    先敘明。
二、按對於小額訴訟之第1審裁判之上訴或抗告，非以其違背法
    令為理由，不得為之，民事訴訟法第436條之24第2項定有明
    文；又當事人依民事訴訟法第468條規定以第2審判決有不適
    用法規或適用法規不當為上訴理由時，其上訴狀或理由書應
    有具體之指摘，並揭示該法規之條項或其內容，若係成文法
    以外之法則，應揭示該法則之旨趣，倘為司法院解釋或本院
    之判例，則應揭示該判解之字號或其內容，如依民事訴訟法
    第469條所列各款事由提起第3審上訴者，其上訴狀或理由書
    應揭示合於該條款之事實，上訴狀或理由書如未依此項方法
    表明者，即難認為已對第2審判決之違背法令有具體之指摘
    ，其上訴自難認為合法，最高法院71年度臺上字第314號著
    有判例可資參照。又民事訴訟法第471條第1項規定：「上訴
    狀內未表明上訴理由者，上訴人應於提起上訴狀後二十日內
    ，提出理由書於原第二審法院，未提出者，毋庸命其補正，
    原第二審法院以裁定駁回之。」而上開規定於小額事件之上
    訴程序準用之，民事訴訟法第436條之32第2項亦有明文。
三、經查，本件上訴人對於第一審判決提起上訴，其理由略稱：
    上訴人之母自91年10月份起確有聘請看護照顧之事實，且其
    母自85年1月9日入境台灣時，即無生活自理能力，返台時並
    無任何存款，端賴系爭房屋租金收入暨上訴人工作薪資照顧
    扶養，期間被上訴人等均未與母同住，渠等除非能舉證證明
    母有任何存款可以自理生活或有匯款奉養之憑證，否則當有
    分擔扶養之義務，且二人應負擔之費用為432,877元，此費
    用已足供上訴人主張抵銷之金額，上訴人應不用再對被上訴
    人給付任何款項云云。惟核其上訴狀所載內容，係就原審取
    捨證據及認定事實之職權行使，上訴人指摘其為不當，並未
    具體指明原審判決有何不適用法規、適用法規不當、或有何
    民事訴訟法第469條第1款至第5款之事實，尚難認對該判決
    之如何違背法令已有具體之指摘。揆諸首開說明，應認其上
    訴為不合法。
四、本件訴訟費用額，依後附計算書確定如主文第2項所示金額
    。
五、結論：本件上訴為不合法，依民事訴訟法第436條之32第2項
    、第444條第1項、第95條、第78條、第436條之19第1項，裁
    定如主文。
中    華    民    國    95    年    7     月    11    日
              民事第五庭審判長法      官  翁昭蓉
                              法      官  林秀圓
                              法      官  陶亞琴
訴訟費用計算書
項目                金額（新台幣）      備註
第2審裁判費        1,500元
以上為正本係照原本作成
本件裁定不得抗告
中    華    民    國    95    年    7     月    11    日
                              法院書記官  吳芳玉


司法院資訊處製作；財團法人民間司法改革基金會備份。
